臺灣新竹地方法院民事裁定            100年度審訴字第274號
原      告  甲女      
            甲女之父  
            甲女之母  
共      同
訴訟代理人  彭成翔律師
            宋重和律師
上  一  人
複代理人    廖國欽律師
被      告  羅○○      
上列當事人間因妨害性自主等案件，原告提起刑事附帶民事訴訟
，請求侵權行為損害賠償，經本院刑事庭裁定（100 年度附民字
第59號）移送前來，本院裁定如下：
    主  文
原告之訴及假執行聲請均駁回。
訴訟費用由原告負擔。
    理  由
一、按得於刑事訴訟程序附帶提起民事訴訟者，以被告犯罪行為
    之被害人，且其所受損害，係因被告犯罪而直接發生者為限
    。又刑事庭移送民事庭之附帶民事訴訟，僅移送後之訴訟程
    序應適用民事訴訟法，至移送前之訴訟程序是否合法，仍應
    依刑事訴訟法決之。故刑事訴訟諭知無罪之判決，刑事庭未
    依刑事訴訟法第503 條第1 項前段之規定以判決駁回原告之
    訴，而逕以裁定移送民事庭者，其訴之不合法不因移送民事
    庭而受影響，受移送之民事庭仍應以原告之訴為不合法，以
    裁定駁回之（最高法院96年度台抗字第46號裁定意旨、66年
    臺上字第1094號判例參照）。是以，原告於刑事程序時所提
    起之附帶民事訴訟，如不備刑事訴訟法之合法要件，即屬民
    事訴訟法第249 條第1 項第6 款所謂之起訴不備其他要件，
    於刑事庭以裁定移送民事庭後，受移送之民事庭對之仍應認
    原告之訴為不合法，以裁定駁回之。
二、本件原告對被告提出涉犯妨害性自主等刑事告訴，於本院刑
    事庭99年度訴字第234 號案件審理中，原告提起刑事附帶民
    事訴訟，主張原告甲女與被告原為男女朋友，被告假借款之
    名義，邀約原告甲女於原告甲女住處附近見面，嗣因原告甲
    女之父恰巧返家，原告甲女與被告遂轉往無人之暗巷交談，
    然被告因不滿原告甲女否認曾與其他男性友人發生親密關係
    ，乃基於強制犯意，徒手毆打原告甲女，並以強暴方法迫使
    原告甲女上車，於行車期間再以徒手拉扯原告甲女右手，阻
    止原告甲女喊叫。其後，又多次違反原告甲女意願，分別於
    被告住處、長緹精品飯店性侵原告甲女得逞，是被告以強制
    力違反原告甲女意願而為性交之行為，侵害甲女身體、健康
    、貞操及自由之權利，使原告甲女受有損害，被告自應負侵
    權行為損害賠償責任。復被告上開性侵原告甲女之行為，造
    成原告甲女之父、甲女之母身分法益受到侵害，原告甲女之
    父、甲女之母另得依民法第195 條第1 項及第3 項，分別向
    原告請求賠償非財產上損害，並聲請供擔保請准宣告假執行
    等語，嗣被告所涉前開刑事案件經審理後，認定被告所犯強
    制罪行成立，至所犯強制性交罪嫌部分則諭知無罪在案，迄
    本院刑事庭以100 年度附民字第59號裁定則將原告所提上揭
    附帶民事訴訟全部裁定移送民事庭審理等情，有原告提出之
    刑事附帶民事訴訟起訴狀、本院100 年度附民字第59號刑事
    裁定及本院99年度訴字第234 號刑事判決等件在卷可稽。
三、經查，被告所涉前開強制罪行及強制性交犯行，經本院刑事
    庭審理後，既僅認其中所涉強制罪行成立，至強制性交罪嫌
    部分則諭知無罪，揆諸首揭說明，就被告上開強制性交諭知
    無罪部分，刑事庭本應依刑事訴訟法第503 條第1 項前段規
    定以判決駁回原告此部分之附帶民事訴訟。惟本院刑事庭以
    100 年度附民字第59號裁定將原告所提本件附帶民事訴訟全
    部裁定移送民事庭，是就被告無罪部分（即被告所涉強制性
    交罪嫌部分），原告自不得對之提起附帶民事訴訟，其此部
    分之起訴仍屬不備要件，且因屬不能補正，自不因移送民事
    庭而受影響，本院仍應以原告該部分之訴不合法而駁回之（
    至原告附帶民事訴訟主張被告違反強制罪行之部分，則另為
    判決）。又原告該部分訴訟既均經駁回，其等假執行之聲請
    即失所附麗，應併予駁回。
四、依民事訴訟法第249 條第1項第6款、第95條、第78條，裁定
    如主文。
中    華    民    國   100    年    10    月    20    日
                  民事第一庭    法  官  高敏俐
以上正本係照原本作成。
如不服本裁定，應於送達後10日內向本院提出抗告狀，並繳納抗
告費新臺幣1,000 元。
中    華    民    國   100    年    10    月    20    日
                                書記官  陳怡芳